臺灣臺北地方法院民事判決　　　　　　　　　　　　　九十三年度訴字第二五四號
　　原　　　告　丙○○
　　　　　　　　甲○即Lau.
　　共　　　同
　　訴訟代理人　劉承慶律師
　　　　　　　　陳仲嶙律師
　　被　　　告　乙○○
右當事人間侵權行為損害賠償事件，本院於民國九十三年四月十六日辯論終結，判決
如左：
    主  文
壹、被告應給付原告丙○○新台幣肆萬貳仟壹佰拾捌元，及自民國九十二年十一月
    二十日起至清償日止，按年息百分之五計算之利息。
貳、被告應給付原告甲○新台幣貳萬壹仟貳佰捌拾元，及自民國九十二年十一月二十
    日起至清償日止，按年息百分之五計算之利息。
、原告其餘之訴駁回。
肆、訴訟費用由被告負擔三分之一，餘由原告負擔。
伍、本判決原告勝訴部分，得假執行。
陸、原告其餘假執行之聲請駁回。
    事  實  及  理  由
壹、原告主張：（一、二見起訴狀，三見第六一頁）
一、原告夫巠與被告乙○○為鄰居關係，皆住於台北市○○區○○街十三號之公寓內
    ，原告住於三樓，被告劉君住在二樓。民國九十一年八月三十一日中午十二時五
    十分許，劉君攜帶汽車故障反光三角板上樓尋釁，並在公寓三樓及四樓樓梯間黏
    貼碎報紙。隨後在四樓原告家門口與原告二人發生衝突，劉君持反光三角板與膠
    帶台毆打原告，致甲○受有頸部、右上肢多處擦傷以及右腋下、右上臂、右手肘
    多處挫傷；丙○○則受有顏面、右上肢、左上肢多處淺創以及顏面挫傷等傷害。
    丙○○並於同年九月十四日因該次頭部外傷後遺產生昏厥，經送醫急救後住院多
    日，並經醫囑需長期追蹤診療。劉君傷害行為業經台灣高等法院判處有期徒刑二
    月確定。
二、劉君毆傷原告二人之行為，係屬民法第一百八十四條侵權行為。依據民法第一百
    九十三條第一項、第一百九十五條第一項規定，劉君應賠償左列增加生活上需要
    、非財產上損害賠償：
    (1)丙○○部分：
      丙○○因遭被告傷害，前後支出醫藥及住院費用合計新台幣（以下同）一萬二
      千一百三十八元。另丙○○經治療後，頭部仍有外傷後遺症，不但需繼續長期
      追蹤治療，且健康狀況亦大受影響，無法完全恢復，因而精神上受到極大傷害
      。故除醫療費用之支出外，另請求被告應給付十萬元之非財產上損害賠償金（
      另參見審理卷第六０頁）。丙○○具有東吳大學英文系之學歷，現職為英文教
      師，參酌原告此等學經歷及社會地位，請求被告給付之非財產上損害賠償，應
      為適當（另參見第五四頁）。
    (2)甲○部分：
      甲○因遭被告傷害，前後支出醫藥費用合計一千二百八十元。其因身體受傷亦
      遭受精神上之痛苦，故除醫療費用之支出外，另請求被告應給付十萬元之非財
      產上損害賠償金（另見審理卷第六０頁）。甲○具有英國倫敦大學哲學系之學
      歷，現任職於英文台北時報─Taipei Times，擔任副總編輯，參酌原告此等學
      經歷及社會地位，請求被告給付非財產上損害賠償，應為適當。（另參見第五
      四頁）
三、先前請求慰撫金數額的原因：
    原告本來願意與乙○○互相結算醫藥費，並且不要再追究刑事責任；但乙○○一
    直要求高額賠償金，原告也會擔心乙○○如果向法院起訴請求高額賠償金，兩人
    卻只請求一點象徵性的賠償，兩個案子分開審理，結果是兩人反倒要賠乙○○一
    大筆錢，這樣實在也很不公平。所以原告先前各請求二十五萬元及三十萬元慰撫
    金。
四、並聲明：
    (1)被告應給付原告丙○○壹拾壹萬貳仟壹佰拾捌元、原告甲○壹拾萬壹仟貳佰
      捌拾元，及均自起訴狀繕本送達次日起（即九十二年十一月二十日）至清償日
      止，按年息百分之五計算之利息。（見審理卷第六０頁）
    (2)願供擔保請准宣告假執行。
    訴訟標的：民法第一百八十四條第一項、第一百九十三條第一項、第一百九十五
              條第一項（見起訴狀第二頁）
貳、被告答辯：（一見審理卷第七八頁，二至四見第二四至二六頁）
一、我先生謝明富到現場時看不出原告有受傷，但是我被他們打傷；即使有受傷，依
    據原告的驗傷單也是他們持兇器打我時自己受傷的。
二、刑事案件對於有利於被告之證據均未採信。其中丙○○與甲○就傷害過程所為陳
    述矛盾：鄭君聲稱被告全程持膠帶台打人，原告使用三角架有掉下來，被她拿來
    打鄭君；但是甲○則表示被告只使用拳頭與三角架攻擊他，未以膠帶台打他，原
    告夫妻也未以三角架抵擋被告。再者，該案證人多係原告親戚，證詞不可信。
三、何況被告受傷程度甚重（左右上下眼瞼皮下血腫各約六Ｘ四公分及五Ｘ六公分、
    右上臂三處皮下血腫各約一Ｘ二公分、上臂皮下血腫約一Ｘ一公分、右前臂皮下
    血腫約二Ｘ三公分、右大腿三處一Ｘ一公分皮下血腫、左小腿一Ｘ二公分皮下血
    腫及右背二處三Ｘ三公分皮下血腫等傷害），傷勢遠逾原告，被告不可能毆傷原
    告。
四、原告請求慰撫金數額太高。被告傷勢重於原告，原告收入甚豐，被告為家庭主婦
    ，經濟收入完全來自夫婿謝明富，且每月有房貸開銷，幼女有先天性疾病必須長
    期追蹤。
五、並聲明：駁回原告之訴。訴訟費用由原告負擔。
、本院得心證理由：
一、原告主張被告劉君於九十一年八月三十一日毆傷原告二人之事實，此經鄭人鄭謝
    智齡（原告夫婿謝明富之姑姑）證稱：我看到劉芝一手拿著汽車故障三角架，一
    手拿著膠帶台打甲○，他手臂上流血，我跑回家告訴鄭勳鴻要他來勸架．．．，
    跑到三樓到四樓平台，我倆看他們都沒打架了（見本院九十二年度易字第一五七
    八號刑事案卷第一三五頁、九十一年度他字第五七七三號偵查卷九十一年十月二
    十二日筆錄）。甲○受有頸部擦傷一處長約五公分、右上肢擦傷多處各長約一公
    分、一公分、二點五公分及右足背擦傷一處及右腋下、右上臂、右手肘挫傷等傷
    害，丙○○受有顏面淺創一Ｘ○‧五公分、右上肢淺創四Ｘ三公分三處、左上肢
    淺創三Ｘ○‧五公分、四Ｘ○‧五公分及顏面挫傷四Ｘ四公分等傷害；亦有診斷
    證明書影本四份附卷可佐（影印自九十一年度他字第五七七三案卷第三三至三六
    頁）；應認原告主張為真正。
二、被告雖辯稱原告二人陳述內容互相矛盾，原告當天並未受傷云云。但是，原告二
    人於事發當日即前往就醫，此有右述診斷書可佐，足見上述傷勢確係當天所發生
    ，至於原告對於部分細節雖然稍有出入，此係由於事發突然，且地點在樓梯間內
    ，視覺難免受影響，致原告目睹略有出入所致。被告辯詞並不可取。
三、按民法就侵權行為就有下列規定，第一百八十四條第一項「因故意或過失，不法
    侵害他人之權利者，負損害賠償責任。故意以背於善良風俗之方法，加損害於他
    人者亦同。」、第一百九十三條第一項「不法侵害他人之身體或健康者，對於被
    害人因此喪失或減少勞動能力或增加生活上之需要時，應負損害賠償責任。」、
    第一百九十五條第一項「不法侵害他人之身體、健康、名譽、自由、信用、隱私
    、貞操，或不法侵害其他人格法益而情節重大者，被害人雖非財產上之損害，亦
    得請求賠償相當之金額。其名譽被侵害者，並得請求回復名譽之適當處分。」。
    被告既侵原告二人身體、健康，原告得請求下列賠償：
    (1)醫療費用：
      丙○○因此支出醫藥及住院費用一萬二千一百三十八元，甲○因此支付醫藥費
      用一千二百八十元，此有醫院單據各十二張、二張可證（見原證一、二），應
      認原告此部分主張均為真正。
    (2)非財產損害賠償方面：
      本院考慮本件糾紛起因、原告所受傷部位、傷口大小、受傷程度、雙方係親戚
      關係、原被告學經歷、收入與家庭狀況、原告經此事件所受身心創傷等一切情
      況，認為丙○○、甲○慰撫金分別以三萬元、二萬元為適當。
四、從而，原告依據侵權行為損害賠償請求權提起本訴，請求被告分別賠付原告給付
    主文第一、二項所示本金，均自起訴狀繕本送達次日（即民國九十二年十一月二
    十日）起至清償日止，按年息百分之五計算之利息，合於法律規定，應予准許。
    超過部分為無理由，應予駁回。
五、原告陳明願供擔保以代釋明，聲請宣告假執行；經核原告勝訴金額未逾五十萬元
    ，應依職權宣告假執行，原告其餘假執行之聲請，因訴之駁回而失所依據，不予
    准許。
六、因本案事證已臻明確，雙方其餘主張陳述及所提之證據，均毋庸再予審酌，附此
    說明。再者，言詞辯論終結後，被告於九十三年四月二十日所提出補充理由狀，
    依民事訴訟法第二百二十二條第一項無從審酌，併此說明。
七、綜上所論，原告之訴為一部有理由，一部無理由，依民事訴訟法第七十九條、第
    三百八十九條第一項第五款，判決如主文。（一、二審訴訟費用係指法院所收取
    費用與送達費用，不含律師費等費用。）
中　　　華　　　民　　　國　　九十三　　年　　　四　　　月　　二十二　　日
                                    民事第二庭法官    吳燁山
右為正本係照原本作成。
如對本判決不服，應於送達後廿日內，向本院提出上訴狀（應按對方人數提出影本，
免附郵票）。並按民事訴訟法第七十七條之十六、之十三、台灣高等法院九十二年八
月六日（九二）院田文公字第０三０二八號函（逾十萬元之部分，均提高十分之一之
裁判費）繳納上訴費；計算公式可自司法院網站之「民事事件新制徵收費用標準」閱
覽、下載。
中　　　華　　　民　　　國　　九十三　　年　　　四　　　月　　二十二　　日
                                            書記官    柯月英
